---
title: "Heart_Attack"
author: "Josu Lecuona"
date: "2023-02-08"
output: html_document
---

## En la edad hay una persona que tiene 640 anos y eso es imposible por lo que es un error, tambien podemos ver que hay varios NA. Cambiar el tratamiento no numerico en numerico. 
```{r}
library(readr)
setwd("C:\\Users\\MI\\Desktop\\MASTER\\MCH I")
data <- read.csv("heart_mod_2023-02-08.csv", sep = 'p')


sapply(data, class)

data$sex <- as.factor(data$sex)
levels(data$sex) <- c("Female", "Male")

data$cp <- as.factor(data$cp)
levels(data$cp) <- c("Asymthomatic", "Atypical angina", "No angina", "Typical Angina")


data$restecg <- as.factor(data$restecg)
levels(data$restecg) <- c("Hypertrophy", "Normal", "Abnormalities")

data$exang <- as.factor(data$exang)
levels(data$exang) <- c("No", "Yes")


data$fbs <- as.factor(data$fbs)
levels(data$fbs) <- c("No", "Yes")

data$slope <- as.factor(data$slope)
levels(data$slope) <- c("Descending", "Flat", "Ascending")

data$thal <- as.factor(data$thal)
levels(data$thal) <- c("Fixed Defect", "Normal Flow", "Reversable Defect")

data$target <- as.character(data$target)
data$target[which(data$target=="11")] <- "1"
data$target[which(data$target=="O")] <- "0"
data$target <- as.factor(data$target)
levels(data$target) <- c("Yes", "No")

as.numeric(data$oldpeak)
as.numeric(data$chol)




```

## Separating data


```{r separating}
data[,1] <- NULL
type_class <- sapply(data,class)
table(type_class)

data$oldpeak <- gsub(",",".", data$oldpeak) ## Cambia en oldpeak los decimales de coma a punto

data_num <- data[,type_class %in% c("integer", "numeric")]
data_fac <- data[,type_class %in% c("factor")]

```

## Checking

You can also embed plots, for example:

```{r}
as.integer(data$oldpeak)
summary(data_num)

tail(sort(data_num$age))
data_num$year[data_num$age == 640] <- 64
data_num$year[data_num$age == 630] <- 63
data_num$year[data_num$age == 350] <- 35



data_num$chol[data_num$chol == 5] <- NA
data_num$trestbps[data_num$trestbps == 1540] <- 154

mean_trestbps <- mean(data$trestbps, na.rm = TRUE)
data_num$trestbps[is.na(data_num$trestbps)] <- mean_trestbps

mean_chol <- mean(data$chol, na.rm = TRUE)
data_num$chol[is.na(data_num$chol)] <- mean_chol

mean_thalach <- mean(data$thalach, na.rm = TRUE)
data_num$thalach[is.na(data_num$thalach)] <- mean_thalach

mean_oldpeak <- mean(data$oldpeak, na.rm = TRUE)
data_num$oldpeak[is.na(data_num$oldpeak)] <- mean_oldpeak
```


```{r}
```

Note that the `echo = FALSE` parameter was added to the code chunk to prevent printing of the R code that generated the plot.
```{bash}
```


```{r}
###Hacer esto pero con edad
plot(data_num$thalach, main = "Thalach", xlab = "Pacientes", ylab = "Thalach")
hist(data_num$thalach, ,col = "blue")
boxplot(data_num$year)

par = (mfrow = c(1,2))

shapiro.test(data_num$age)
edad <- log(data_num$age)
shapiro.test(edad)
hist(edad)

par = (mfrow = c(1,2))
hist(data_num$thalach)
boxplot(data_num$thalach, col = 4)

data_num$year <- NULL


par(mfrow = c(3, 2))
for(i in 1:6) {
  boxplot(data_num[i])
}


par(mfrow = c(4,2))

for(i in 1:ncol(data_fac)){
  probabilidad <- prop.table(table(data_fac[i]))
  chisq <- chisq.test(probabilidad)
  round_pvalue <- round(chisq$p.value, 11)
  barplot(probabilidad, horiz = T,
          main = paste0(colnames(data_fac[i], "- p.value",round_pvalue)))
}




```

## Funcion para meter variable numerica y despues hay que centrar y normalizar, para centrar quitamos la media, y para normalizar le dividimo la deviacion estandar
```{r}
cen_esta <- function(var = NULL)
{
  mean_var <-  mean(var, na.rm = T)
  var_cen <- var - mean(var)
  var_sd <- sd(var, na.rm = T)
  var_cen_sd <- var_cen / var_sd
  return(var_cen_sd)
}

cen_age <- cen_sta(data$age)
cen_age2 <- scale(data$age, center = T, scale =T)

for(i in 1:6){
  mean_var <-  mean(data_num[i], na.rm = T)
  var_cen <- data_num[i] - mean(var)
  var_sd <- sd(data_num[i], na.rm = T)
  var_cen_sd <- var_cen / var_sd
  return(var_cen_sd)
  datos_centralizados <- cbind(datos_centralizados, var_cen_sd)
}
```

