---
title: "Heart_Attack"
author: "Josu Lecuona"
date: "2023-02-08"
output:
  html_document: default
  pdf_document: default
---

## Primero de todo cargamos los datos y vemos de que clase es cada variable del dataset. Algunas de ellas las pasamos a categorica, otras a numerica. Y hacemos algun cambio en la variable target, ya que se han cometido algunos errores en la creacion del dataset.

```{r}
library(readr)
library(tidyverse)
library(broom)
library(dplyr)
library(ggplot2)
setwd("C:\\Users\\MI\\Desktop\\MASTER\\MCH I")
data <- read.csv("heart_mod_2023-02-08.csv", sep = 'p')


sapply(data, class)

data$sex <- as.factor(data$sex)
levels(data$sex) <- c("Female", "Male")

data$cp <- as.factor(data$cp)
levels(data$cp) <- c("Asymthomatic", "Atypical angina", "No angina", "Typical Angina")


data$restecg <- as.factor(data$restecg)
levels(data$restecg) <- c("Hypertrophy", "Normal", "Abnormalities")

data$exang <- as.factor(data$exang)
levels(data$exang) <- c("No", "Yes")


data$fbs <- as.factor(data$fbs)
levels(data$fbs) <- c("No", "Yes")

data$slope <- as.factor(data$slope)
levels(data$slope) <- c("Descending", "Flat", "Ascending")

data$thal <- as.factor(data$thal)
levels(data$thal) <- c("Fixed Defect", "Normal Flow", "Reversable Defect")

data$target <- as.character(data$target)
data$target[which(data$target=="11")] <- "1"
data$target[which(data$target=="O")] <- "0"
data$target <- as.factor(data$target)
levels(data$target) <- c("Yes", "No")

as.numeric(data$oldpeak)
as.numeric(data$chol)




```

## Separating data, metemos en un dataset aquellas variables que son numericas (data_num) y en otro dataset aquellas variables que son de tipo factor (data_fac).

```{r separating}
data[,1] <- NULL

data$oldpeak <- gsub(",",".", data$oldpeak) ## Cambia en oldpeak los decimales de coma a punto
data$oldpeak <- as.numeric(data$oldpeak)

type_class <- sapply(data,class)
table(type_class)

data_num <- data[,type_class %in% c("integer", "numeric")]
data_fac <- data[,type_class %in% c("factor")]

```

## Realizamos un summary de las variables numericas para ver que cosas salen fuera de lo normal, despues procedemos a cambiar aquellas anomalias vistas a primera vista. En la edad hay una persona que tiene 640 anos y eso es imposible por lo que es un error, tambien podemos ver que hay varios NA. Los NA de cada variable los cambiamos por la media de aquella variable

```{r}

summary(data_num)

tail(sort(data_num$age))
data_num$age[data_num$age == 640] <- 64
data_num$age[data_num$age == 630] <- 63
data_num$age[data_num$age == 350] <- 35



data_num$chol[data_num$chol == 5] <- NA
data_num$trestbps[data_num$trestbps == 1540] <- 154

mean_trestbps <- mean(data$trestbps, na.rm = TRUE)
data_num$trestbps[is.na(data_num$trestbps)] <- mean_trestbps

mean_chol <- mean(data$chol, na.rm = TRUE)
data_num$chol[is.na(data_num$chol)] <- mean_chol

mean_thalach <- mean(data$thalach, na.rm = TRUE)
data_num$thalach[is.na(data_num$thalach)] <- mean_thalach

mean_oldpeak <- mean(data$oldpeak, na.rm = TRUE)
data_num$oldpeak[is.na(data_num$oldpeak)] <- mean_oldpeak



```

## He creado dos loop para que me plotee por una parte las variables numericas en distintos boxplots con sus respectivos titulos, y por otro lado para que me plotee las variables categoricas en distintos barplots.

```{r}

plot(data_num$thalach, main = "Thalach", xlab = "Pacientes", ylab = "Thalach")
hist(data_num$thalach, col = "blue")



shapiro.test(data_num$age)
edad <- log(data_num$age)
shapiro.test(edad)
hist(edad)

par(mfrow = c(1,2))
hist(data_num$thalach)
boxplot(data_num$thalach, col = 4)




par(mfrow = c(3, 2))

for(i in 1:ncol(data_num)) {
  boxplot(data_num[i],
          main = names(data_num[i]),col = "blue")
}

pdf("migrafico2.pdf")

par(mfrow=c(2,4))

for(i in 1:ncol(data_fac)){
  probabilidad <- prop.table(table(data_fac[i]))
  chisq <- chisq.test(table(data_fac[i]))
  nombres_variable <- names(data_fac)[i]
  co <- ifelse(chisq$p.value<exp(-15), "blue", "red")
  barplot(probabilidad, horiz = TRUE,
          main = paste0(nombres_variable, "- p.value", round(chisq$p.value,11)), col = co)
}

dev.off



```

## Generamos una funcion para despues meter las variable numericas para centrarlos y normalizarlos, para centrar quitamos la media, y para normalizar dividimos los datos normalizados por la desviacion estandar. Despues realizamos un loop para que lleve a cabo la funcion para las cinco variables numericas.Utilizamos la funcion rename de la libreria dplyr para renombrar los nombre de las columnas nuevas.

```{r}


data_num_normal <- function(x=NULL){
  media=mean(x, na.rm=TRUE)
  centrado=x-media
  des_est <- sd(x,na.rm=TRUE)
  datos_cent_normalizado=centrado/des_est
  return(datos_cent_normalizado)
}

datos_centrados <- matrix(nrow=303,ncol=6)
for(i in 1:ncol(data_num)){
  datos_centrados[,i] <- data_num_normal(data_num[,i])
}


datos_centrados <- as.data.frame(datos_centrados)
datos_centrados <- datos_centrados %>% rename (Age_corr = V1,Trestbps_corr = V2,Chol_corr = V3,Thalach_corr = V4,Oldpeak_corr = V5,Ca_corr = V6)
data_num_total <- cbind(data_num, datos_centrados)


```

##Calcular los p valores de las variables categoricas respecto a la variable target mediante el chi cuadrado, y los p valores de las numericas, mediante el t.test.

```{r}
##p valores categoricas mediante chi cuadrado.

pvalores <- data.frame()
nombres_variable <- data.frame()


for(i in 1:ncol(data_fac)){
  chisq <- chisq.test(table(data_fac[,i], data_fac$target))
  pvalor <- (chisq$p.value)
  pvalores <- rbind(pvalores, pvalor)
  nombre <- names(data_fac[i])
  nombres_variable <- (rbind(nombres_variable, nombre))
  
}

pvalores_fac <- cbind(nombres_variable, pvalores)
colnames(pvalores_fac) <- c("variable", "pvalor")

## Pvalores numericas mediante t.test
n <- 1
pvalores <- data.frame()
nombres_variable <- data.frame()

for(i in 7:ncol(data_num_total)){
  t <- t.test(data_num_total[,i] ~ data_fac$target)
  pvalor <- t$p.value
  pvalores <- rbind(pvalores, pvalor)
  nombre <- paste(names(data_num_total[n]),"_corregido")
  nombres_variable <- (rbind(nombres_variable, nombre))
  n <- n+1
  
}
pvalores_num <- cbind(nombres_variable, pvalores)
colnames(pvalores_num) <- c("variable", "pvalor")

## Ahora unimos los dos data frames tanto de los p valores numericos como de los categoricos y los ordenamos de 
## mayor a menor significancia.

pvalores_chi_ttest <- rbind(pvalores_fac, pvalores_num)
pvalores_chi_ttest <- pvalores_chi_ttest[with(pvalores_chi_ttest, order(pvalores_chi_ttest$pvalor)), ]


plot(pvalores_chi_ttest$pvalor, xlab='Variables',
     ylab='p-value')
ggplot(pvalores_chi_ttest, aes(variable, pvalor)) + geom_point(aes(colour = variable)) + labs(title="Pvalores de variables numericas y categoricas")

```

## Realizamos modelo binomial para sacar los p valores de las variables categoricas y numericas. Mediante una funcion, he sacado los pvalores de cada variable categorica, y despues he unido todos los pvalores en un dataframe.

```{r}

## Modelo binomial de las variables categoricas.


pvalores <- data.frame()


pvalor <- function(x=NULL){
  glmodel <- glm(target~x, data = data_fac, family=binomial(link="logit"))
  modo_tidy <- tidy(glmodel)
  pvalores <- (modo_tidy$p.value[-1])
  return(pvalores)
  
}

pvalores_sex <-(pvalor(data_fac$sex))
pvalores_cp <- (pvalor(data_fac$cp))
pvalores_fbs <- (pvalor(data_fac$fbs))
pvalores_restecg <- (pvalor(data_fac$restecg))
pvalores_exang <- (pvalor(data_fac$exang))
pvalores_slope <- (pvalor(data_fac$slope))
pvalores_thal <- (pvalor(data_fac$thal))
pvalores_target <- (pvalor(data_fac$target))
pvalores_cat <- rbind(pvalores_sex,pvalores_cp,pvalores_fbs,pvalores_restecg,pvalores_exang,pvalores_slope,pvalores_thal,pvalores_target)

##Ponemos N, en aquellas variables que solo tengan uno o dos p values, la unica variable que tiene tres p valores es el cp. Esto se ha hecho, porque al unir listas con diferente numero de columnas, se le anadian a las variables mas columnas para que de esta manera coincidiera con las columnas de la variable cp, que son tres. 
pvalores_cat[1,2:3] <- NA
pvalores_cat[3,2:3] <- NA
pvalores_cat[4,3] <- NA
pvalores_cat[5,2:3] <- NA
pvalores_cat[6,3] <- NA
pvalores_cat[7,3] <- NA
pvalores_cat[8,2:3] <- NA
pvalores_cat_glm <- as.data.frame(pvalores_cat)

##Ordenamos los pvalores, del mas significantes al menos.
pvalores_cat_glm <- pvalores_cat_glm[with(pvalores_cat_glm, order(pvalores_cat_glm$V1)), ]
ggplot(pvalores_cat_glm , aes(rownames(pvalores_cat_glm),V1)) + geom_point(aes(colour = rownames(pvalores_cat_glm))) + labs(title = "Pvalores de las categoricas mediante glm",x = "Variable", y="pvalue")


## Modelo binomial de las variables numericas, para conseguir sus respectivos pvalues respecto a la variable target.
pvalores <- data.frame()
nombres_variable <- data.frame()
n <- 1
data_num_total <- data.frame(data_num_total, target = data_fac$target)

for(i in 7:12){
  mod <- as.formula(sprintf("target ~ %s", data_num_total[i]))
  glmodel <- glm(formula=mod, data = data_num_total, family=binomial(link="logit"))
  pvalor <- (summary(glmodel)$coefficients[2,4])
  pvalores <- rbind( pvalores, pvalor)
  nombre <- paste(names(data_num_total[n]), "_corregido")
  nombres_variable <- (rbind(nombres_variable, nombre))
  n <- n+1
}

pvalores_num_glm <- data.frame(nombres_variable, pvalores)
colnames(pvalores_num_glm) <- c("Variable", "pvalue")
pvalores_num_glm <- pvalores_num_glm[with(pvalores_num_glm, order(pvalores_num_glm$pvalue)), ]
ggplot(pvalores_num_glm, aes(Variable, pvalue)) + geom_point(aes(colour = Variable)) + labs(title="Pvalores de variables numericas mediante glm")

```
